【裁判字號】    95,台非,145
【裁判日期】    950713
【裁判案由】    妨害兵役治罪條例
【裁判全文】
最高法院刑事判決              九十五年度台非字第一四五號
    上 訴 人  最高法院檢察署檢察總長
    被    告  甲○○
                      10樓
上列上訴人因被告妨害兵役治罪條例案件，對於台灣桃園地方法
院中華民國九十四年九月二十二日第一審確定判決（九十四年度
桃簡字第八三六號，聲請簡易判決處刑案號：台灣桃園地方法院
檢察署九十四年度偵字第一二四八號），認為違法，提起非常上
訴，本院判決如下：
    主  文
原判決關於宣告緩刑違背法令部分撤銷。
    理  由
非常上訴理由稱：「按判決不適用法則或適用不當者，為違背法
令，刑事訴訟法第三百七十八條定有明文。又得為緩刑之宣告者
，須以未曾受有期徒刑以上刑之宣告或前受有期徒刑以上刑之宣
告，執行完畢或赦免後，五年以內未曾受有期徒刑以上刑之宣告
為要件之一，此觀之刑法第七十四條之規定甚明。卷查本件被告
甲○○前因妨害自由案件，經台灣桃園地方法院於（民國）九十
三年十一月二十五日以九十三年度易字第一○九九號刑事判決判
處有期徒刑月，如易科罰金以佰元折算壹日，並於九十四年
二月十四日確定，有該案宣示判決筆錄及台灣桃園地方法院檢察
署刑事資料查註紀錄表在卷可稽。則被告所犯本件妨害兵役案件
，台灣桃園地方法院於九十四年九月二十二日以九十四年度桃簡
字第八三六號刑事簡易判決時，已不合於緩刑條件，自不得宣告
緩刑，乃原審法院對卷內前科紀錄表疏未注意，於判處有期徒刑
貳月猶予宣告緩刑貳年，揆諸首開說明，原判決顯有判決適用法
則不當之違背法令。案經確定，爰依刑事訴訟法第四百四十一條
、第四百四十三條規定提起非常上訴，以資糾正。」等語。
本院按判決適用法則不當者，為違背法令，刑事訴訟法第三百七
十八條定有明文。又未曾受有期徒刑以上刑之宣告，或前受有期
徒刑以上刑之宣告，執行完畢或赦免後，五年以內未曾受有期徒
刑以上刑之宣告，而受二年以下有期徒刑、拘役或罰金之宣告者
，始符合緩刑之要件，刑法（修正前）第七十四條定有明文。本
件被告甲○○曾因妨害自由案件，經台灣桃園地方法院九十三年
度易字第一○九九號判處有期徒刑三月，如易科罰金以三百元折
算一日，並於九十四年二月十四日確定，有該案宣示判決筆錄、
台灣桃園地方法院檢察署刑案資料查註紀錄表及台灣高等法院被
告前案紀錄表在卷可稽（見台灣桃園地方法院檢察署九十五年度
聲非字第二四號執行卷第三至六頁及第十二頁、台灣桃園地方法
院九十四年度桃簡字第八三六號卷第三至五頁）。被告於九十三
年四月十九日復犯本件妨害兵役罪，經台灣桃園地方法院於九十
四年九月二十二日判處有期徒刑二月，如易科罰金，以三百元折
算一日，並諭知緩刑二年，於九十五年一月十六日確定。則台灣
桃園地方法院於九十四年九月二十二日判決時，被告之前已因上
開妨害自由案件受有期徒刑三月之宣告確定，依前揭說明，已不
符合緩刑宣告之要件，自不得宣告緩刑。乃原審不察，誤認被告
之前未曾受有期徒刑以上刑之宣告，適用刑法第七十四條第一款
規定，併予宣告緩刑二年，自有適用法則不當之判決違背法令。
案經確定，非常上訴意旨執以指摘，洵有理由。惟原判決尚非不
利於被告，應由本院將原判決關於宣告被告緩刑之違背法令部分
撤銷，以資糾正。
據上論結，應依刑事訴訟法第四百四十七條第一項第一款前段，
判決如主文。
中    華    民    國  九十五  年    七    月   十三   日
                      最高法院刑事第十一庭
                          審判長法官  謝  俊  雄
                                法官  陳  世  雄
                                法官  魏  新  和
                                法官  吳  信  銘
                                法官  徐  文  亮
      本件正本證明與原本無異
                                      書  記  官
中    華    民    國  九十五  年    七    月   十九   日
                                                  Ｒ


司法院資訊處製作；財團法人民間司法改革基金會備份。
